【裁判字號】    97,訴,984
【裁判日期】    971226
【裁判案由】    違反毒品危害防制條例
【裁判全文】
臺灣新竹地方法院刑事判決               97年度訴字第984號
公  訴  人  臺灣新竹地方法院檢察署檢察官
被      告  甲○○
                    號
上列被告因違反毒品危害防制條例案件，經檢察官提起公訴（97
年度毒偵字第1587號），本院合議庭裁定依簡式審判程序判決如
下：
    主  文
甲○○施用第一級毒品，累犯，處有期徒刑捌月。又施用第二級
毒品，累犯，處有期徒刑伍月。扣案之第二級毒品安非他命壹包
（驗餘淨重零點捌柒玖陸公克）沒收銷燬之。扣案之玻璃球貳個
沒收之。應執行有期徒刑壹年。扣案之第二級毒品安非他命壹包
（驗餘淨重零點捌柒玖陸公克）沒收銷燬之。扣案之玻璃球貳個
沒收之。
    事  實
一、甲○○前曾於民國95年間因違反槍砲彈藥刀械管制條例案件
    ，經本院於96年10月31日以95年度訴字第418 號判處有期徒
    刑8 月，併科罰金50000 元，減為有期徒刑4 月，併科罰金
    25000 元確定；又於95年間因違反毒品危害防制條例案件，
    經本院於95年11月30日以95年度訴字第292 號判處有期徒刑
    7 月、7 月、4 月及3 月，應執行有期徒刑1 年6 月，經臺
    灣高等法院於96年3 月23日以96年度上訴字第124 號判決上
    訴駁回，於96年4 月12日確定，並經臺灣高等法院於96年8
    月20日以96年度聲減字第2692號裁定減為有期徒刑3 月又15
    日、3 月又15日、2 月及1 月又15日，應執行有期徒刑9 月
    確定。嗣上揭二案件經本院於97年3 月31日以97年度聲字第
    230 號定應執行刑為有期徒刑1 年1 月，併科罰金25000 元
    確定，並於97年6 月4 日易科罰金執行完畢。
二、甲○○前曾於89年間因施用毒品案件，經臺灣新竹地方法院
    檢察署檢察官聲請，而經本院於89年2 月16日以89年度毒聲
    字第529 號裁定送勒戒處所觀察、勒戒，旋因觀察、勒戒結
    果，因認無繼續施用毒品傾向，於89年3 月8 日執行完畢出
    所，並經臺灣新竹地方法院檢察署檢察官於89年3 月9 日以
    89年度毒偵字第672 號為不起訴處分確定。又於89年12月間
    因施用毒品案件，經臺灣新竹地方法院檢察署檢察官聲請，
    而經本院於89年12月30日以89年度毒聲字第2956號裁定送勒
    戒處所觀察、勒戒，旋因觀察、勒戒結果，因認無繼續施用
    毒品傾向，於90年3 月13日執行完畢出所，並經臺灣新竹地
    方法院檢察署檢察官於90年3 月14日以89年度毒偵字第2495
    號為不起訴處分確定。其又於95年2 月間因施用毒品案件，
    經臺灣新竹地方法院檢察署檢察官起訴，而經本院於95年11
    月30日以95年度訴字第292 號判處有期徒刑7 月、7 月、4
    月及3 月，應執行有期徒刑1 年6 月，經臺灣高等法院於96
    年3 月23日以96年度上訴字第124 號判決上訴駁回，於96年
    4 月12日確定。
三、惟甲○○猶不知悔改，復於前開觀察、勒戒處分執行完畢及
    前揭違反毒品危害防制條例案件後，基於施用第一級毒品海
    洛因之犯意，於97年8 月12日某時許，在其位於新竹縣竹東
    鎮○○路○ 段98號之住處房間內，以將海洛因摻入香菸內施
    用之方式，施用第一級毒品海洛因。又另行起意，並基於施
    用第二級毒品安非他命之犯意，於97年8 月12日某時許，在
    其位於上址之住處房間內，以將安非他命置於玻璃球內，再
    以火燒烤，吸其煙霧之方式，施用第二級毒品安非他命。嗣
    於97年8 月13日，經警持本院所核發之搜索票至上址執行搜
    索，當場扣得第二級毒品安非他命1 包（毛重1.1 公克）及
    玻璃球2 個等物，並經警將其所親採封緘之尿液送驗結果呈
    嗎啡陽性反應及安非他命陽性反應，因而循線查悉上情。
四、案經新竹市警察局第三分局報請臺灣新竹地方法院檢察署檢
    察官偵查起訴。
    理  由
一、本件被告甲○○所犯為毒品危害防制條例第10條第1 項之施
    用第一級毒品罪及同條第2 項之施用第二級毒品罪，非死刑
    、無期徒刑、最輕本刑為三年以上有期徒刑之罪，或高等法
    院管轄第一審之案件，被告於本院準備程序進行中，就被訴
    事實為有罪之陳述，經本院合議庭認合於新修正刑事訴訟法
    第273 條之1 第1 項之規定，裁定進行簡式審判程序，合先
    敘明。
二、訊據被告甲○○對於上揭時地以如事實欄所示方法，施用第
    一級毒品海洛因及第二級毒品安非他命等情均坦承不諱，並
    有搜索經過及結果陳報書1 份、本院97年度聲搜字第472 號
    搜索票1 份、新竹市警察局第三分局搜索扣押筆錄1 份、扣
    押物品目錄表1 份、照片4 幀等在卷足稽，此外，復有安非
    他命1 包（毛重1. 1公克）及玻璃球2 個扣案足資佐證。而
    扣案之安非他命經送鑑定結果，送驗淨重0.8811公克，驗餘
    淨重0.8796公克，檢出甲基安非他命等情，亦有行政院衛生
    署草屯療養院於97年9 月2 日所出具之草寮鑑字第09700077
    65號鑑定書1 份附卷足憑。又經警將被告親採封緘之尿液送
    驗結果，確呈嗎啡陽性反應及安非他命陽性反應等情，有新
    竹市警察局辦理煙毒、麻醉藥品案尿液送驗受檢人真實姓名
    代號對照表及臺灣尖端先進生技醫藥股份有限公司於97年8
    月20日所出具之濫用藥物檢驗報告各1 份附卷足憑，足見被
    告所為前開自白，確與事實相符而堪採信。
三、再者，被告前曾於89年間因施用毒品案件，經臺灣新竹地方
    法院檢察署檢察官聲請，而經本院於89年2 月16日以89年度
    毒聲字第529 號裁定送勒戒處所觀察、勒戒，旋因觀察、勒
    戒結果，因認無繼續施用毒品傾向，於89年3 月8 日執行完
    畢出所，並經臺灣新竹地方法院檢察署檢察官於89年3 月9
    日以89年度毒偵字第672 號為不起訴處分確定。又於89年12
    月間因施用毒品案件，經臺灣新竹地方法院檢察署檢察官聲
    請，而經本院於89年12月30日以89年度毒聲字第2956號裁定
    送勒戒處所觀察、勒戒，旋因觀察、勒戒結果，因認無繼續
    施用毒品傾向，於90年3 月13日執行完畢出所，並經臺灣新
    竹地方法院檢察署檢察官於90年3 月14日以89年度毒偵字第
    2495號為不起訴處分確定。其又於95年2 月間因施用毒品案
    件，經臺灣新竹地方法院檢察署檢察官起訴，而經本院於95
    年11月30日以95年度訴字第292 號判處有期徒刑7 月、7 月
    、4 月及3 月，應執行有期徒刑1 年6 月，經臺灣高等法院
    於96年3 月23日以96年度上訴字第124 號判決上訴駁回，於
    96年4 月12日確定等情，亦有臺灣新竹地方法院檢察署刑案
    資料查註紀錄表、被告提示簡表、全國施用毒品案件紀錄表
    、受觀察勒戒人毒品及前科紀錄簡列表、矯正簡表及臺灣高
    等法院被告前案紀錄表各1 份在卷足憑。綜上，本案事證已
    臻明確，被告於前案觀察、勒戒處分執行完畢及違反毒品危
    害防制條例案件後再犯施用第一級毒品海洛因及施用第二級
    毒品安非他命之犯行洵堪認定，應予依法論科。
三、按海洛因及安非他命分別屬毒品危害防制條例第2 條第2 項
    第1 款所列之第一級毒品及同條項第2 款所列之第二級毒品
    。核被告甲○○所為，係犯毒品危害防制條例第10條第1 項
    之施用第一級毒品罪及同條第2 項之施用第二級毒品罪。至
    其持有第一級毒品海洛因及安非他命後，均進而施用，其持
    有第一級毒品及第二級毒品之低度行為，應分別為施用第一
    級毒品及施用第二級毒品之高度行為所吸收，爰不另論其持
    有第一級毒品及持有第二級毒品罪。被告所犯上揭施用第一
    級毒品罪及施用第二級毒品罪，犯意個別，行為互殊，應予
    分論併罰。又被告前曾於95年間因違反槍砲彈藥刀械管制條
    例案件，經本院於96年10月31日以95年度訴字第418 號判處
    有期徒刑8 月，併科罰金50000 元，減為有期徒刑4 月，併
    科罰金25000 元確定；又於95年間因違反毒品危害防制條例
    案件，經本院於95年11月30日以95年度訴字第292 號判處有
    期徒刑7 月、7 月、4 月及3 月，應執行有期徒刑1 年6 月
    ，經臺灣高等法院於96年3 月23日以96年度上訴字第124 號
    判決上訴駁回，於96年4 月12日確定，並經臺灣高等法院於
    96年8 月20日以96年度聲減字第2692號裁定減為有期徒刑3
    月又15日、3 月又15日、2 月及1 月又15日，應執行有期徒
    刑9 月確定。嗣上揭二案件經本院於97年3 月31日以97年度
    聲字第230 號定應執行刑為有期徒刑1 年1 月，併科罰金
    25000 元確定，並於97年6 月4 日易科罰金執行完畢等情，
    有臺灣新竹地方法院檢察署刑案資料查註紀錄表及臺灣高等
    法院被告前案紀錄表各1 份在卷足按，其於5 年以內再犯本
    件有期徒刑以上之罪，為累犯，應依刑法第47條第1 項規定
    加重其刑。爰審酌被告曾因施用毒品而觀察、勒戒以及判刑
    在案，猶不知悔悟，卻再犯本案犯行，顯然自制力薄弱，本
    案施用毒品種類、犯罪手段、情節、所生危害，及被告所為
    係戕害自身身心健康，犯後尚能坦承犯行，態度良好等一切
    情狀，量處如主文所示之刑，及定其應執行刑，以資懲儆。
    又扣案之第二級毒品安非他命1 包（驗餘淨重0.8796公克）
    ，為毒品危害防制條例第2 條第2 項第2 款所規定之第二級
    毒品，已如前述，是以為違禁物，不問屬於被告與否，爰依
    毒品危害防制條例第18條第1 項前段之規定，宣告沒收銷燬
    之。又扣案之玻璃球2 個，為被告所有且係供其為施用第二
    級毒品安非他命犯行時所用之物等情，業據被告供述在卷，
    爰應依刑法第38條第1 項第2 款之規定宣告沒收之。
據上論斷，應依刑事訴訟法第273 條之1 第1 項、第299 條第1
項前段，毒品危害防制條例第10條第1 項、第2 項、第18條第1
項前段，刑法第11條前段、第47條第1 項、第38條第1 項第2 款
、第51條第5 款，判決如主文。
本案經檢察官張嘉宏到庭執行職務。
中    華    民    國    97    年    12    月    26    日
                  刑事第一庭    法  官   楊惠芬
以上正本證明與原本無異。
如不服本判決應於收受本判決後10日內向本院提出上訴書狀，上
訴書狀應敘述具體理由。上訴書狀未敘述上訴理由者，應於上訴
期間屆滿後20日內補提理由書狀於本院 (均須按他造當事人之人
數附繕本 )「切勿逕送上級法院」。
中    華    民    國    97    年    12    月    26    日
                                書記官   張懿中
附錄本案論罪科刑法條全文：
毒品危害防制條例第10條：
施用第一級毒品者，處六月以上五年以下有期徒刑。
施用第二級毒品，處三年以下有期徒刑。


司法院資訊處製作；財團法人民間司法改革基金會備份。
